---
title: "Computación de alto rendimiento"
author: "Milagros Camila Briceño Francia"
fontsize: 8pt
header-includes: 
  - \titlegraphic{\includegraphics[width = 3cm]{escudo.png}}
output:
  word_document
---

```{r setup, include=FALSE}
knitr::opts_chunk$set(echo = TRUE)
```


## Computación de alto rendimiento (HCP)

- Agiliza la investigación.

- La mayoría de las librerías de R utilizan un core o núcleo.

- Optimizar el rendimiento informático.

- Procesamiento de grandes volúmenes de datos.


## Librerías de R

Se utilizaron las siguientes librerías:

```{r warning=FALSE}
library(foreach)
library(parallel)

library(doParallel)
library(doRNG)
```

## Paralelización

Algunas funciones de R para la paralelización:

```{r echo=TRUE, eval=FALSE}
#Número de núcleos o cores de la CPU
detectCores() #8

#Crea un conjunto de copias de R para 
#la ejecución en paralelo.
cl = makeCluster(num)


#Registra o conecta al worker cl
registerDoParallel(cl)

#Desconecta al worker 
stopCluster(cl)

#Número de workers actuales
getDoParWorkers()
```

## Ejemplos de Aplicación

```{r}
#foreach y %do%
x = foreach(a=1:10, b=rep(10, 5), .combine=c) %do% {a + b}; x

m = matrix(rnorm(9), 3,3)
foreach(i =1:ncol(m), .combine=c) %do% mean(m[,i])

# %dopar%
cl = makeCluster(3); registerDoParallel(cl)

a = matrix(1:16, 4, 4)
b = t(a)

foreach(b=iter(b, by='col'), .combine= cbind) %dopar%(a %*%b)
stopCluster(cl)
```


## Tarea 2

### Función original
  
```{r}
#Número de simulaciones
n = 100000

#Función con Pvalor como umbral 
pvalor1 = function(x){
  mc = rnorm(x)  
  pvalor = t.test(mc)$p.val
  return(ifelse(pvalor<0.05,1,0))
}

```

## Tarea 2
  
### Función original
  
```{r}
#Creamos un vector con el tamaño de las muestras
data = rep(100,n)

#Utilizamos sapply para aplicar la función creada
set.seed(123)
system.time({res1 = mean(sapply(data,pvalor1))})
res1
```


## Tarea 2

### Desarrollo con Paralelización
```{r}
#Solución 1
cl = makeCluster(5); registerDoParallel(cl)
registerDoRNG(123)
system.time({res1.1 = foreach(a=rep(100,n),
            .combine = c) %dopar%{ 
            pvalor1(a)};res1.1=mean(res1.1)})
stopCluster(cl)
res1.1
```

## Tarea 2

### Desarrollo con Paralelización
```{r}
#Solución 2
cl = makeCluster(5)
registerDoParallel(cl)
clusterSetRNGStream(cl, iseed = 123)
system.time({res1.2 = mean(parSapply(
            cl,rep(100,n),pvalor1))})
stopCluster(cl)
res1.2
```

## Tarea 3
  
### Función Original
  
  
```{r}
Rprof('profilling.out')
```
  
```{r}
#Varianza muestral sin corrección
varsc = function(x) var(x)*(length(x)-1)/length(x)
#Varianza muestral con corrección
#var

#Simulación 
#Tamaño de las muestras
N = c(10,100,1000)

#Varianza poblacional
sigma = c(1,10,100)

#Repeticiones
n=100000
```

## Tarea 3

### Función Original

```{r}
#Función
simu.n = function(m,n,sigma,mu=0,seed=2022){
  set.seed(seed)
  m.s2 = replicate(m,varsc(                #Sin corregir
        rnorm(n,mean=mu,sd=sqrt(sigma))))
  set.seed(seed)
  m.s2c = replicate(m,var(
        rnorm(n,mean=mu,sd=sqrt(sigma)))) #Corregida
  
  sesgo.s2 = mean(m.s2)-sigma
  sesgo.s2c = mean(m.s2c)-sigma
  
  #Evaluamos cual presenta el menor sesgo
  cat("Simulación sigma: ",sigma," n: ",n,
      "\n Varianza ",mean(m.s2),
      "(s/corregir) ", mean(m.s2c), "(corregida)",
      "\n Sesgo: ",mean(sesgo.s2),
      "(sin corregir) ", mean(sesgo.s2c), "(corregida) \n")
  cat('Corregida: ',ifelse(sesgo.s2c < sesgo.s2,T,F),"\n ")
}
```

## Tarea 3

### Función Original

```{r}
#Ejecución de la función
for (s in sigma) {
  for (n1 in N) {
    simu.n(n,n1,s)
  }
}
Rprof()
```



## Tiempos de ejecución de la Tarea 3

### 

```{r}

#Funciones con mayor tiempo de ejecución
head(summaryRprof("profilling.out")$by.self)

```

## Tarea 3

### Función con Paralelización

```{r}
tarea3= function(m,n,sigma,mu=0){
  cl = makeCluster(5); registerDoParallel(cl)
  clusterSetRNGStream(cl, iseed = 123)
  m1 = parApply(cl,parSapply(cl,rep(n,m),rnorm,
                mean=mu, sd=sqrt(sigma)),2,varsc)
  stopCluster(cl)
  
  cl = makeCluster(5); registerDoParallel(cl)
  clusterSetRNGStream(cl, iseed = 123)
  m2 = parApply(cl,parSapply(cl,rep(n,m),rnorm,
                mean=mu, sd=sqrt(sigma)),2,var)
  stopCluster(cl)
  
  #Sesgo
  sesgo.s2 = mean(m1)-b
  sesgo.s2c = mean(m2)-b
  res = c(a,b,mean(m1),sesgo.s2,mean(m2),sesgo.s2c)
  return(res)
}
```

## Tarea 3

### Función con Paralelización

```{r}
options(digits = 3)
```


```{r}
#Combinaciones tamaño de muestra
cl = makeCluster(5)
registerDoParallel(cl)

system.time({
  res2 = foreach(a=rep(N,3),b=sort(rep(sigma,3)),.combine = rbind) %do% {
    tarea3(n,a,b)} })

res2
```



